# 与生产经营无关的物品，放在存货中是否合适。

提问人：z150391294 时间：2014-04-24 11:17:59
如果企业采购了大量的物品与生产经营是无关的，放在存货中核算是否适当，如果不放存货中放入哪个科目合适呢。 如：企业采购了 300 万的奖品用来发给高管，当期还未领用，一次性计入费用不合适，如果想按领用的量来计入费用，那在未领用前的东西放入哪个科目核算呢～～～

回答人：chenyiwei
参考《讲解 2010 》P21：企业采购用于广告营销活动的特定产品，向客户预付货款未取得商品时，应作为预付账款进行会计处理，待取得相关商品时计入当期损益(销售费用)。企业取得广告营销性质的服务比照该原则进行处理。因此对于购入的奖励用品，建议直接计入职工薪酬费用（管理费用）处理。